臺灣澎湖地方法院刑事判決
111年度易字第5號
公  訴  人  臺灣澎湖地方檢察署檢察官
被      告  呂麗清



指定辯護人  本院公設辯護人張寅煥  
上列被告因竊盜等案件，經檢察官提起公訴（111年度偵字第282
、305號），被告於本院準備程序時就被訴事實為有罪之陳述，
檢察官聲請改依協商程序而為判決，本院判決如下：
    主      文
呂麗清犯毀壞門窗侵入住宅竊盜罪，累犯，處有期徒刑壹年貳月
；又犯踰越門窗竊盜罪，累犯，處有期徒刑壹年貳月。應執行有
期徒刑貳年。
未扣案之犯罪所得現金新臺幣貳仟參佰柒拾貳元沒收之，於全部
或一部不能沒收或不宜執行沒收時，追徵其價額。
    事實及理由
一、本件犯罪事實、證據及應適用法條，除補充被告呂麗清於本
    院準備程序之自白為證據外，其餘均引用檢察官起訴書之記
    載（如附件）。
二、本案被告已認罪，經檢察官與被告於審判外達成協商合意，
    其合意內容為：被告願受如主文所示之刑之處罰。本院審酌
    各情，認上開協商合意並無刑事訴訟法第455條之4第1項所
    列情形之一，檢察官聲請改依協商程序而為判決，本院爰不
    經言詞辯論，於協商合意範圍內為協商判決。
三、按犯罪所得，屬於犯罪行為人者，沒收之；前2項之沒收，
    於全部或一部不能沒收或不宜執行沒收時，追徵其價額，刑
    法第38條之1第1項前段、第3項分別定有明文。查被告犯罪
    事實一、㈠之加重竊盜犯行竊得之現金新臺幣（下同）4,000
    元，扣除業已歸還被害人陳○○1,628元而由其夫許○○代為具
    領之部分，有贓物認領保管單、本院公務電話紀錄可佐，是
    2,372元屬於被告之犯罪所得，並未扣案，亦未實際合法發
    還，應依刑法第38條之1第1項前段、第3項規定宣告沒收，
    如全部或一部不能沒收或不宜執行沒收時，追徵其價額。至
    犯罪事實一、㈡之加重竊盜犯行竊得之現金，業已歸還被害
    人王○○，亦有贓物認領保管單可佐，爰不予宣告沒收或追徵
    。
四、依刑事訴訟法第455條之2第1項第1款、第455條之4第2項、
    第455條之8、第454條第2項，刑法第321條第1項第1款、第2
    款、第47條第1項、第51條第5項、第38條之1第1項前段、第
    3項，刑法施行法第1條之1第1項，判決如主文。　　
五、本判決除有刑事訴訟法第455條之4第1項第1款、第2款、第4
    款、第6款、第7款所定情形之一，或違反同條第2項規定者
    外，不得上訴。
本案經檢察官吳巡龍提起公訴及到庭執行職務。
中　　華　　民　　國　　111 　年　　5 　　月　　 2　　日
                  刑事庭  法　官　王政揚
中　　華　　民　　國　　111 　年　　5 　　月　　 2　　日
                          書記官  莊茹茵
附錄本案論罪科刑法條：
刑法第321條第1項第1、2款：
犯前條第1項、第2項之罪而有下列情形之一者，處6月以上5年以
下有期徒刑，得併科50萬元以下罰金：
一、侵入住宅或有人居住之建築物、船艦或隱匿其內而犯之。
二、毀越門窗、牆垣或其他安全設備而犯之。
附件：
臺灣澎湖地方檢察署檢察官起訴書
                                      111年度偵字第282號
                                      111年度偵字第305號
　　被　　　告　呂麗清　男　50歲（民國00年00月00日生）
　　　　　　　　　　　　住澎湖縣○○市○○里0號之2
                        （現於法務部矯正署澎湖看守所羈
                          押中）
　　　　　　　　　　　　國民身分證統一編號：Z000000000號
上列被告因竊盜案件，已經偵查終結，認應提起公訴，茲將犯罪
事實及證據並所犯法條分敘如下：
　　　　犯罪事實
一、呂麗清意圖為自己不法之所有，而為以下行為：
  ㈠於民國111年3月14日5時30分許，騎乘腳踏車至澎湖縣○○市○○
    里00○00號1樓澎湃旅店，趁該旅店大門上鎖而無人看管之際
    ，拾起地上磚塊敲破該旅店2館101房之窗戶玻璃後，攀爬窗
    戶侵入該旅店（所涉毀損及侵入住宅部分，未據告訴），徒
    手竊取該旅店辦公室桌子上之橘色豬公撲滿1個（內有現金
    新台幣【下同】約4,000元），得手後將撲滿丟棄在該旅店
    附近水溝後離去，將竊得現金留供己用。嗣經旅店負責人陳
    ○○發現失竊，報警循線查獲。
  ㈡於111年3月14日20時57分許，騎乘腳踏車至澎湖縣○○市○○里0
    0○00號天敕聖宮，趁該聖宮大門上鎖而無人看管之際，攀爬
    窗戶侵入該聖宮後，徒手開啟並竊取該聖宮櫃檯抽屜內之現
    金1萬0465元，復將現金藏放在粉紅色包包及藍色腰包內，
    得手後並侵入該宮附屬平時供人居住之房間，未發現其他財
    物後自大門離去。嗣該聖宮負責人王○○經由監視器畫面發現
    呂麗清行竊，即報警處理，經警到場，即於同日22時30分許
    ，以現行犯將呂麗清予以逮捕，查悉上情。
二、案經王○○訴由澎湖縣政府警察局馬公分局報告偵辦。
　　　　證據並所犯法條
一、證據名稱及待證事實
編號 證據名稱 待證事實 1 被告呂麗清於警詢及偵查中之自白及供述 固坦承上開犯罪事實，然供稱：粉紅色包包及藍色包包內查獲之現金11965元中有1500元為其所有等語。 2 被害人陳○○於警詢時之指述 被害人陳○○置於澎湃旅店辦公室桌子上之撲滿(內有現金約4000元)遭竊之事實。 3 告訴人王○○於警詢中之指述  告訴人王○○置於天敕聖宮櫃檯抽屜內之現金約1萬餘元遭被告竊取之事實。 4 澎湖縣政府警察局馬公分局搜索暨扣押筆錄、扣押物品目錄表、刑案現場平面圖、贓物認領保管單各1份及現場照片18張 被告於犯罪事實欄㈠之時、地，竊取被害人陳○○之撲滿(內有現金約4000元)之事實。 5 天敕聖宮監視錄影畫面翻拍照片、澎湖縣政府警察局馬公分局搜索暨扣押筆錄、扣押物品目錄表、刑案現場平面圖、贓物認領保管單各1份及現場照片12張 被告於犯罪事實欄㈡之時、地，竊取告訴人王○○置於櫃檯抽屜內現金1萬餘元之事實。 
二、核被告呂麗清所為，均係犯刑法第321條第1項第1款、第2款
    之侵入住宅及毀越門扇之加重竊盜罪嫌。被告上開2次犯行
    ，犯意各別，行為互殊，請予分論併罰。又被告前因竊盜等
    案件，經法院裁定應執行有期徒刑5年9月確定，於111年2月
    7日徒刑執行完畢，有本署刑案資料查註紀錄表在卷可稽，
    其於受有期徒刑執行完畢後，5年內故意再犯本件有期徒刑
    以上刑期之罪，為累犯，請依刑法第47條第1項規定並參酌
    司法院釋字第775號解釋意旨，加重其刑。其犯罪事實(一)
    之犯罪所得中1628元及犯罪事實（二）之全部犯罪所得已經
    警發還被害人，其餘犯罪所得請依刑法第38條之1第1項規定
    宣告沒收。
三、依刑事訴訟法第251條第1項提起公訴。
　　此　　致
臺灣澎湖地方法院
中　　華　　民　　國　 111　　年　　4 　　月　　15　　日
　　　　　　　　　　　　　　　檢　察　官  吳 巡 龍
上述正本證明與原本無異
中　　華　　民　　國　 111　　年　　4 　　月　　19　　日
                              書  記  官  陳 文 雄
附錄所犯法條全文　　
中華民國刑法第320條
意圖為自己或第三人不法之所有，而竊取他人之動產者，為竊盜
罪，處 5 年以下有期徒刑、拘役或 50 萬元以下罰金。
意圖為自己或第三人不法之利益，而竊佔他人之不動產者，依前
項之規定處斷。
前二項之未遂犯罰之。